【裁判字號】    89,易,4259
【裁判日期】    891122
【裁判案由】    電子遊戲場業管理條例
【裁判全文】
臺灣高雄地方法院刑事判決                        八十九年度易字第四二五九號
    公  訴  人  臺灣高雄地方法院檢察署檢察官
    被      告  甲○○
右列被告因違反電子遊戲場業管理條例案件，經檢察官提起公訴（八十九年度偵字第
一六八三○號），本院判決如左：
    主  文
甲○○違反未依規定辦理營利事業登記者，不得經營電子遊戲場業之規定，處拘役貳
拾日，如易科罰金，以參佰元折算壹日。
動物柏青哥貳台、快樂賓果壹台，均沒收。
    事  實
一、甲○○未經主管機關許可准予經營電子遊戲場之業務，竟自民國八十九年五月中
    旬起，以每月新台幣（下同）四千元之代價支付給在高雄市三民區○○○路二三
    號經營檳榔攤之陳穩雅，供其在上址擺設其所有之電子遊戲機動物柏青哥二台、
    快樂賓果一台，其經營方式為：客人以每次投幣十元或開分方式，即可操縱機器
    ，無論積分如何，所投之硬幣均歸機器所有，供不特定人把玩娛樂。嗣於八十九
    年七月二十日晚上八時三十分許，在上址為警當場查獲。
二、案經高雄市政府移送臺灣高雄地方法院檢察署檢察官偵查起訴。
    理  由
一、右揭事實，訊據被告甲○○除對於三台電玩雖放置在檳榔攤內，但都沒有插電部
    分辯稱外，對於其他事實於警訊、偵審中均坦承不諱。惟查：被告請陳穩雅負責
    若有人來玩時，就插電讓客人玩之事實，業據其在審理中供認屬實，核與證人陳
    穩雅於警訊時證述之情節相符，復有高雄市政府警察局三民第一分局臨檢紀錄表
    一紙在卷足憑。足見被告確有經營電玩行為甚明，所辯不足採信，事件明確，被
    告犯行堪予認定。
二、按電子遊戲場業管理條例第四條第一項前段規定「本條例所稱電子遊戲機，指利
    用電、電子、電腦、機械或其他類似方式操縱，以產生或顯示聲光、影像、圖案
    、動作之遊戲機具」，故上開機台，自屬電子遊戲機無訛。次按所謂「經營電子
    遊戲場業」，並不以專營或主要營業為設置電子遊戲機，經不特定人娛樂之營利
    事業為限，此復有主管機關經濟部於八十九年九月十九日以經（八九）商字第八
    九二一八一五八號函釋明確，故被告所營事業雖非主要或專營電子遊戲機，仍有
    同條例之適用。又按電子遊戲場業管理條例第十五條規定之立法意旨係為健全電
    子遊戲場之營業秩序，明定任何人未依該條例規定辦理電子遊戲場業之營利事業
    登記者，不得經營電子遊戲場業，是以騎樓、走道、寺廟、補習班等場所，自不
    得設置電子遊戲機營業，亦經經濟部八十九年三月七日經（八九）商字第八九○
    ○五五二一號函釋。是核被告所為，係違反電子遊戲場業管理條例第十五條之未
    依電子遊戲場業管理條例規定辦理營利事業登記者，不得經營電子遊戲場業之規
    定，其違反同條例第十五條之規定，應依同條例第二十二條之罪處斷。爰審酌被
    告所經營之電子遊戲場業規模非鉅，及犯罪後坦承犯行，尚具悔意，態度尚佳等
    一切情狀，量處如主文所示之刑，並諭知易科罰金之折算標準。至於被告經營電
    子遊戲場所使用之電動機台，即電子遊戲機動物柏青哥二台、快樂賓果一台，係
    屬被告所有，供犯罪所用之物，爰依刑法第三十八條第一項第二款之規定，併予
    宣告沒收。
據上論斷，應依刑事訴訟法第二百九十九條第一項前段，電子遊戲場業管理條例第二
十二條，刑法第十一條、第四十一條、第三十八條第一項第二款，罰金罰鍰提高標準
條例第二條，判決如主文。
本案經檢察官吳秋瑩到庭執行職務
中      華      民      國      八十九    年    十一    月    二十二    日
                                  臺灣高雄地方法院刑事第二庭
                                      法  官  施  柏  宏
右正本證明與原本無異。
如不服本判決，應於判決送達後十日內，向本院提出上訴狀。
                                      書記官  邱  秋  珍
中      華      民      國      八十九    年    十一    月    二十三    日
附錄本案論罪科刑法條：
電子遊戲場業管理條例第二十二條
違反第十五條規定者，處行為人一年以下有期徒刑、拘役或科或併科新臺幣五十萬元
以上二百五十萬元以下罰金。


司法院資訊處製作；財團法人民間司法改革基金會備份。
